臺灣桃園地方法院小額民事判決
111年度壢小字第95號
原      告  傅祖薰  


被      告  劉進明  
上列當事人間請求損害賠償事件，本院於民國111年3月9日言詞
辯論終結，判決如下：
　　主    文
一、被告應給付原告新臺幣（下同）20,160元，及自民國111年2
    月6日起至清償日止，按週年利率5%計算之利息。
二、原告其餘之訴駁回。
三、訴訟費用1,000元，由被告負擔627元，餘由原告負擔。
四、本判決原告勝訴部分得假執行。
    理  由  要  領
一、按民事訴訟法第436條之8第1項規定：「關於請求給付金錢
    或其他代替物或有價證券之訴訟，其標的金額或價額在新台
    幣十萬元以下者，適用本章所定之小額程序。」同法第436 
    條之18規定：「判決書得僅記載主文，就當事人有爭執事項
    ，於必要時得加記理由要領。」
二、原告主張
　　被告於110年9月25日上午10時32分許，駕駛車牌號碼0000-0
    0號自小客車（下稱肇事車輛），沿桃園市平鎮區中豐路往
    中壢方向行駛，行經中豐路與台66線交岔路口時，因未禮讓
    直行車先行而碰撞原告騎乘之車牌號碼000-000號普通重型
    機車，致原告人車倒地（下稱系爭事故）。原告因而受有左
    側前臂挫擦傷及左側膝部挫擦傷等傷害，並支出醫療費用2,
    160元。且受有不能工作損失12,000元及精神上損害18,000
    元。爰依民法侵權行為之規定，提起本件訴訟等語，並聲明
    ：被告應給付原告32,160元，及自起訴狀繕本送達翌日起至
    清償日止，按週年利率5%計算之利息。
三、被告經合法通知，未於本院言詞辯論期日到場，亦未提出書
    狀為任何陳述。
四、是依上揭規定，以下僅就原告得否請求被告賠償不能工作損
    失12,000元，記載理由要領：
（一）按民事訴訟法第277條本文規定：「當事人主張有利於己 
      之事實者，就其事實有舉證之責任。」民事訴訟如係由原
      告主張權利者，應先由原告負舉證之責，若原告先不能舉
      證，以證實自己主張之事實為真實，則被告就其抗辯事實
      即令不能舉證，或其所舉證據尚有疵累，亦應駁回原告之
      請求（最高法院100年度台上字第415號判決意旨參照）。
（二）本件原告固主張其因系爭事故受傷，受有不能工作損失12
      ,000元云云。然查原告提出之天成醫療社團法人天晟醫院
      診斷證明書（見本院卷第5頁），並無記載原告不能工作
      或需休養日數之醫囑，是尚難認原告因系爭事故而不能工
      作，則原告請求被告賠償不能工作損失12,000元，即屬無
      據。
五、綜上所述，原告依民法侵權行為之規定，請求被告給付原告
    20,160元【計算式：2,160＋18,000＝20,160】，及自111年2
    月6日（見本院卷第42頁）起至清償日止，按週年利率5%計
    算之利息，為有理由，應予准許。逾此部分之請求則屬無據
    ，應予駁回。
六、本件原告勝訴部分係依民事訴訟法第436條之8適用小額訴訟
    程序所為之判決，應就被告敗訴部分，依同法第436條之20
    規定，依職權宣告假執行。
七、訴訟費用負擔之依據：民事訴訟法第79條。並依職權確定訴
    訟費用額如主文第3項所示。　　　
中　　華　　民　　國　　111 　年　　3 　　月　　24　　日
                  中壢簡易庭      法  官  周仕弘
以上為正本係照原本作成。
如不服本判決，應於送達後20日內，向本院提出上訴狀並表明上
訴理由，如於本判決宣示後送達前提起上訴者，應於判決送達後
20日內補提上訴理由書（須附繕本）。
如委任律師提起上訴者，應一併繳納上訴審裁判費。
中　　華　　民　　國　　111 　年　　3 　　月　　24　　日
                                  書記官  巫嘉芸
附錄：
一、民事訴訟法第436條之24第2項：
    對於小額程序之第一審裁判上訴或抗告，非以其違背法令為
    理由，不得為之。
二、民事訴訟法第436條之25：
    上訴狀內應記載上訴理由，表明下列各款事項：
    （一）原判決所違背之法令及其具體內容。
    （二）依訴訟資料可認為原判決有違背法令之具體事實。